【裁判字號】    96,訴,4599
【裁判日期】    970229
【裁判案由】    毒品危害防制條例
【裁判全文】
臺灣高雄地方法院刑事判決              96年度訴字第4599號
公  訴  人  臺灣高雄地方法院檢察署檢察官
被      告  甲○○
上列被告因違反毒品危害防制條例案件，經檢察官提起公訴（96
年度毒偵字第8549、8550號），被告於本院準備程序中為有罪之
陳述，經合議庭裁定由受命法官依簡式審判程序獨任審理，本院
判決如下：
    主  文
甲○○犯施用第一級毒品罪，處有期徒刑捌月。扣案海洛因壹包
（驗前淨重零點壹壹貳公克，驗後淨重零點零捌參公克），沒收
銷燬之。又犯施用第一級毒品罪，處有期徒刑捌月。扣案海洛因
貳包（合計驗前淨重零點貳壹陸公克，驗後淨重零點壹捌壹公克
），均沒收銷燬之。應執行有期徒刑壹年貳月，扣案海洛因參包
（合計驗前淨重零點參貳捌公克，驗後淨重零點貳陸肆公克），
均沒收銷燬之。
    事  實
一、甲○○前因施用毒品案件，經觀察、勒戒後，認無繼續施用
    毒品之傾向，於民國95年2 月7 日執行完畢釋放，並由臺灣
    高雄地方法院檢察署檢察官以95年度毒偵緝字第7 號不起訴
    處分確定。詎仍不知悔改，(一)先於96年5 月30日上午9 時許
    ，在其位於高雄市○○區○○街61號住處，以針筒注射之方
    式施用第一級毒品海洛因1 次，嗣於同年5 月30日12時20分
    許，在高雄市楠梓區○○○路76-1號前為警查獲，經其同意
    採集尿液送驗結果呈嗎啡陽性反應，並扣得第一級毒品海洛
    因1 包（驗前淨重0.112 公克，驗後淨重0.083 公克），而
    獲悉上情。(二)又於同年5 月30日20時59分經臺灣高雄地方法
    院檢察署內勤檢察官訊問諭知飭回後，竟仍不知悔改，在同
    日21時許起至翌日12時50分前之某時止，在不詳地點，再以
    針筒注射方式施用第一級毒品海洛因1 次，嗣於同年5 月31
    日12時50分許，在高雄市○○區○○路25號為警查獲，經其
    同意採集尿液送驗結果呈嗎啡陽性反應，並扣得第一級毒品
    海洛因2 包（合計驗前淨重0.216 公克，驗後淨重0.181 公
    克）。
二、案經高雄市政府警察局左營分局、楠梓分局分別移送臺灣高
    雄地方法院檢察署檢察官偵查起訴。
    理  由
一、按本案被告甲○○所犯毒品危害防制條例第10條第1 項施用
    第一級毒品罪，係死刑、無期徒刑、最輕本刑為3 年以上有
    期徒刑以外之罪，其於準備程序就前揭被訴事實均為有罪之
    陳述，經依法告知簡式審判程序之旨，並聽取當事人之意見
    後，本院認無不得或不宜改依簡式審判程序進行之情形，爰
    依刑事訴訟法第273 條之1 第1 項規定，裁定本件由受命法
    官獨任進行簡式審判程序，合先敘明。
二、上揭事實，業據被告於本院審理中坦承不諱（本院卷第74頁
    ），且被告於96年5 月30日、同年月31日為警查獲時分別所
    採集之尿液，經分別送請高雄市立凱旋醫院檢驗結果確分別
    呈嗎啡陽性反應，亦有該院96年6 月19日編號A00000000 號
    濫用藥物尿液檢驗報告（96毒偵5548卷第8 頁）、96年6 月
    11日編號A00000000 號濫用藥物尿液檢驗報告（96毒偵5620
    卷第8 頁）各1 份附卷可稽。又扣案之白色粉末3 包，經分
    別送請高雄市立凱旋醫院檢驗結果，均呈海洛因陽性反應（
    驗前淨重分別為0.112 公克、0.072 公克、0.144 公克，驗
    後淨重分別為0.083 公克、0.056 公克、0.125 公克），亦
    有卷附該院96年6 月11日高市凱醫驗字第4244號、96 年7月
    17日高市凱醫驗字第4492號濫用藥物成品檢驗鑑定書（96毒
    偵5548卷第6 頁、本院卷第14頁）在卷足憑。是被告之自白
    核與事實相符，本案事證明確，被告上開前後2 次分別施用
    第一級毒品海洛因之犯行，均堪認定。
三、按海洛因為毒品危害防制條例第2 條第2 項第1 款所規定之
    第一級毒品，不得持有、施用。觀察、勒戒或強制戒治執行
    完畢釋放後，5 年內再犯第10條之罪者，應依一般刑事訴訟
    程序予以起訴論罪科刑，此觀諸毒品危害防制條例第23 條
    第第2 項規定自明。被告曾有如事實欄所示之觀察、勒戒前
    科，有臺灣高等法院被告前案紀錄表及台灣高等法院在監在
    押全國紀錄表在卷可佐，其於觀察、勒戒執行完畢釋放後5
    年內，分別再犯本件施用第一級毒品海洛因案件，依前述規
    定，自應依法起訴論罪科刑。
四、核被告所為，係犯毒品危害防制條例第10條第1 項之施用第
    一級毒品罪。又刑法第56條修正理由之說明，謂「對繼續犯
    同一罪名之罪者，均適用連續犯之規定論處，不無鼓勵犯罪
    之嫌，亦使國家刑罰權之行使發生不合理之現象」…「基於
    連續犯原為數罪之本質及刑罰公平原則之考量，爰刪除有關
    連續犯之規定」等語，即係將本應各自獨立評價之數罪，回
    歸本來就應賦予複數法律效果之原貌。因此，就刑法修正施
    行後多次施用毒品之犯行，採一罪一罰，始符合立法本旨（
    參照最高法院96年度第9 次刑庭會議決議要旨）。故被告前
    後2 次分別施用第一級毒品犯行，犯意個別，行為獨立，應
    予以分論並罰。又被告前後2 次分別持有第一級毒品之低度
    行為，分別為施用第一級毒品之高度行為所吸收，不另論罪
    。爰審酌被告因施用毒品案件經前開觀察、勒戒執行完畢後
    ，再犯本件施用毒品犯行，顯見其仍未能戒除毒癮，且戒毒
    之意念非堅，惟念及被告於犯罪後已坦承犯行，態度良好，
    且施用毒品行為，乃屬對其自身健康之戕害行為及其犯罪動
    機、目的、手段等一切情狀，各量處如主文所示之刑，並依
    法定其應執行刑如主文所示，以資懲儆。至於扣案第一級毒
    品海洛因3 包（合計驗前淨重0.328 公克，驗後淨重0.264
    公克）及本件用以包覆扣案海洛因其內含有極微量第一級毒
    品海洛因殘留而無法析離之包裝袋3 只，因分別殘留海洛因
    殘渣而難以完全析離，應不問屬於犯人與否，均依毒品危害
    防制條例第18條第1 項前段，宣告沒收銷燬之。
據上論斷，應依刑事訴訟法第273 條之1 第1 項、第299 條第1
項前段，毒品危害防制條例第10條第1 項、第18條第1 項前段，
刑法第11條、第51條第5 款，判決如主文。
本案經檢察官乙○○到庭執行職務。
中    華    民    國    97    年     2    月    29    日
                  刑事第八庭  法  官  曾仁勇
以上正本證明與原本無異。
如不服本判決應於收受本判決後10日內向本院提出上訴書狀，並
應敘述具體理由，如未敘述上訴理由者，應於上訴期間屆滿後20
日內補提理由書狀於本院（均須按他造當事人之人數附繕本）「
切勿逕送上級法院」。
中    華    民    國    97    年     2    月    29    日
                              書記官  王治華
附錄本件論罪科刑之法條：
毒品危害防制條例第10條
施用第一級毒品者，處 6 月以上 5 年以下有期徒刑。
施用第二級毒品者，處 3 年以下有期徒


司法院資訊處製作；財團法人民間司法改革基金會備份。
